臺灣桃園地方法院刑事判決　　　　　　　96年度交訴字第94號
公　訴　人　臺灣桃園地方法院檢察署檢察官
被　　　告　甲○○
　　　　　　　　　　（現羈押於臺灣桃園看守所龍潭女所）
上列被告因過失致死等案件，經檢察官提起公訴（96年度偵字第
9088號、96年度偵字第10977 號），本院訊問被告後，被告為有
罪陳述，經本院裁定改依簡式審判程序，判決如下：
    主  文
甲○○犯過失致人於死罪，處有期徒刑壹年陸月，減為有期徒刑
玖月；又犯肇事致人死亡逃逸罪，處有期徒刑壹年；減為有期徒
刑陸月。應執行有期徒刑壹年貳月。
    事  實
一、甲○○於民國96年1 月7 日晚間7 時許，駕駛車牌號碼WO-6
    558 號自用小客車，沿桃園縣新屋鄉○○村○○○路○段往
    中壢方向行駛，本應注意汽車行駛時，汽車駕駛人應注意車
    前狀況，並隨時採取必要之安全措施，且應注意汽車在無速
    限標誌或號誌路段，行車時速不得超過五十公里之道路交通
    安全規則之規定，且依當時之天候晴、夜間有照明、路面乾
    燥、無缺陷、無障礙物、視距良好，並無不能注意之情形，
    於同日時10分許，行駛在上開路段外側車道，將通過同路段
    1333號前路段時，竟疏未遵守行車速率、且未注意前方正有
    行人張景妹欲自該處路旁穿越馬路，致未能及時採取避讓張
    景妹之安全措施，而以每小時50至60公里之行車率駕車衝撞
    張景妹，張景妹遭撞擊後直接彈起飛撞該車左前方駕駛座擋
    風玻璃，隨即摔落在地，受有顱骨粉碎性骨折、血胸等傷害
    ，當場死亡。詎甲○○於張景妹身軀因遭衝撞飛撞其車輛左
    前方駕駛座擋風玻璃後，明知已駕車撞擊行人，且明知人身
    遭以每小時50公里速率行駛車輛撞擊後致飛撞車前擋風玻璃
    ，應受有相當大傷害，竟未減速停車查看救護，反而駕車加
    速逃離現場。適為駕車行駛在同路段甲○○車輛前方約二車
    身之內側車道上之鄭文雄發覺上情，鄭文雄即駕車追趕逃逸
    中之由甲○○駕駛之上開自用小客車車號，由警依鄭文雄記
    下車號，循線查獲。
二、案經桃園縣政府警察局楊梅分局報告及臺灣桃園地方法院檢
    察署署檢察官相驗後自動檢舉偵查起訴。
    理  由
一、本案被告甲○○所犯之罪，均係死刑、無期徒刑或最輕本刑
    為三年以上有期徒刑以外之罪，於本院準備程序進行中，被
    告先就被訴事實為有罪之陳述，經本院告知簡式審判程序之
    旨，並聽取公訴人及被告之意見後，由本院依刑事訴訟法第
    273 條之1 第1 項規定裁定由獨任法官進行簡式審判程序。
二、上開犯罪事實，業據被告於本院審理中坦承不諱，又被告肇
    事逃逸遭證人鄭文雄目擊過程，略係以係證人於事發當時駕
    車經過現場，有一名穿著深色服裝之行人欲由外側車道處穿
    越中山西路，證人車輛後方相距約二個車身處，恰好有被告
    駕駛之自用小客車行駛前來，證人隨即聽見碰撞聲響，並看
    見被告車輛一直加速直行，證人即發覺該行人遭該車輛撞擊
    ，證人隨即駕車追趕被告車輛，並記下被告車輛車型、顏色
    、車號等情，業據證人鄭文雄於警詢證述明確，並有現場照
    片、桃園縣政府警察局楊梅分局道路交通事故調查報告表、
    現場圖、現場與車損照片、現場勘查報告、勘驗筆錄（道路
    及現場碎落狀況、車牌號碼WO-6558 號自用小客車前擋風玻
    璃破損狀況）在附卷可稽，按「汽車行駛時，駕駛人應注意
    車前狀況及兩車併行之間隔，並隨時採取必要之安全措施。
    」、「行車速度，依速限標誌或標線之規定，無速限標誌或
    標線者，應依下列規定：一、行車時速不得超過五十公里。
    但在未劃設車道線、行車分向線或分向限制線之道路，或設
    有快慢車道分隔線之慢車道，時速不得超過四十公里。二、
    …。」，道路交通安全規則第94條第3 項、第93條第1 項第
    1 款分別定有明文，本案被告當時並無不能注意之情事，竟
    疏未注意車前狀況，並超速駕駛，自有應注意能注意而不注
    意之過失，且本案經送請鑑定肇事責任，亦認定被告駕駛車
    輛超速行駛且疏未注意車前狀況為肇事原因，有卷附臺灣省
    桃園縣區車輛行車事故鑑定委員會函文檢送鑑定意見書記載
    甚詳，此外，被害人張景妹因本案車禍致死，亦經桃園地方
    法院檢察署檢察官相驗屬實，製有勘驗筆錄、驗斷書、相驗
    屍體證明書、法務部法醫研究所解剖報告（死者遭車輛撞擊
    ，車禍致顱骨骨折、血胸、腹血引起中樞神經休克及多器官
    衰竭而死亡）等在卷為憑，是被告之過失行為與死者之死亡
    結果間，具有相當因果關係，綜上，本案事證明確，被告犯
    行洵堪認定，應予依法論科。
二、核被告所為，係犯刑法第276 條第1 項之過失致死罪、第18
    5 條之4 之駕車肇事致人死亡逃逸罪。被告所犯上開二罪，
    其犯意各別，罪名不同，應分論併罰。爰審酌被告就本案車
    禍之肇事過失程度、肇事後逃逸現場之惡性、本案犯罪所生
    危害、前科紀錄、犯後態度及尚未能與被害人家屬達成和解
    等一切情狀，分別就上開二罪量處如主文所示之刑。又被告
    本案之犯罪時間係在96年4 月24日以前，所犯罪名與宣告刑
    ，均合於減刑條件，被告雖係由本院通緝到案受審，惟被告
    經通緝時間，係在96年7 月16日中華民國九十六年犯罪減刑
    條例施行後，自非屬同條例第5 條規定之不得減刑之事由，
    爰依同條例第7 條、第2 條第1 項第3 款規定，均應減其刑
    二分之一，爰依上開規定，於主文減其宣告刑，另依同條例
    第10條第1 項規定，定減刑後之應執行刑。
據上論斷，應依應依刑事訴訟法第273 條之1 第1 項、第299 條
第1 項前段，刑法第185 條之4 、第276 條第1 項、第51條第5
款，刑法施行法第1 條之1 第1 項、第2 項前段，中華民國九十
六年犯罪減刑條例第第2 條第1 項第3 款、第7 條、第10條第1
項，判決如主文。
本案經檢察官何治蕙到庭執行職務。
中　　華　　民　　國　　96　　年　　12　　月　　31　　日
                  刑事第十庭  法　官　陳世旻
以上正本證明與原本無異
如不服本判決書應於送達後10日內向本院提出上訴狀
                              書記官　劉璟佳
中　　華　　民　　國　　97　　年　　1 　　月　　2 　　日
附錄法條：
中華民國刑法第276條第1項（過失致死罪）
因過失致人於死者，處二年以下有期徒刑、拘役或二千元以下罰
金。
中華民國刑法第185條之4（肇事遺棄罪）
駕駛動力交通工具肇事，致人死傷而逃逸者，處六月以上五年以
下有期徒刑。
